臺灣臺中地方法院刑事判決　　　　　　　94年度易字第2364號
公　訴　人　臺灣臺中地方法院檢察署檢察官
被　　　告　甲○○
　　　　　　　　　　（另案於臺灣臺中看守所羈押中）
上列被告因違反毒品危害防制條例案件，經檢察官提起公訴（九
十四年度毒偵字第五二四三號），被告於準備程序就被訴事實為
有罪之陳述，本院合議庭裁定由受命法官獨任逕行簡式審判程序
，並予判決如下：
    主    文
甲○○連續施用第二級毒品，累犯，處有期徒刑柒月。
扣案之第二級毒品甲基安非他命壹小包（毛重壹點陸零公克）沒
收銷燬之。
    犯罪事實
一、甲○○前於民國九十三年間，曾因違反毒品危害防制條例案
    件，經本院於九十三年三月二十日以九十三年度沙簡字第二
    五一號判處有期徒刑三月確定，並於九十三年八月四日易科
    罰金執行完畢；其於九十一年間，已另因施用毒品案件，經
    依法院裁定送觀察勒戒後，認有繼續施用毒品之傾向，而由
    本院裁定令入戒治處所強制戒治，嗣於九十二年十二月六日
    因強制戒治期滿執行完畢出監，並經臺灣臺中地方法院檢察
    署檢察官於九十三年一月九日以九十三年度戒毒偵字第二九
    號不起訴處分確定在案。甲○○嗣再於九十四年間，同因施
    用毒品案件，經本院於九十四年六月二十日以九十四年度易
    字第九五三號判處有期徒刑六月確定（下稱前案）；詎其仍
    不知戒絕，於前開強制戒治執行完畢後五年內，復基於施用
    第二級毒品甲基安非他命之概括犯意，自前案宣示判決之九
    十四年六月二十日翌日之六月二十一日起，至九十四年十一
    月十三日前止，均在其位於臺中縣外埔鄉○○路興中一巷一
    五號住處內，以將第二級毒品甲基安非他命置於玻璃球內加
    熱燒烤，使之產生煙霧後，再以口鼻吸取其煙氣之方式，連
    續施用第二級毒品甲基安非他命多次（施用頻率為二至三日
    施用一次，起訴書誤以甲○○吸食者為安非他命）。嗣甲○
    ○於九十四年八月二十八日二十三時十分許，在臺中縣大甲
    鎮○○路與三民路路口為警攔檢查獲，並扣得其所持有之第
    二級毒品甲基安非他命一包（毛重一‧六０公克），其且經
    員警徵得其同意後採集尿液送驗，因甲基安非他命呈現陽性
    反應，始由警查悉上情（甲○○經查獲之非法持有第一級毒
    品海洛因部分，由檢察官另行簽分偵辦）。
二、案經臺中縣警察局大甲分局報請臺灣臺中地方法院檢察署檢
    察官偵查起訴。
    理    由
一、上開事實，業經被告甲○○於本院訊問時供認不諱，而被告
    為警查獲後所採取之尿液，經送請詮昕科技股份有限公司檢
    驗結果，甲基安非他命係呈現陽性反應，有該中心之尿液檢
    驗報告一份附卷可稽（見核交字卷第三三頁），且本件復有
    毒品甲基安非他命一包（毛重一‧六０公克）扣案可資佐證
    ，足見被告上開自白，確與事實相符，堪予採認。又被告前
    已另因施用毒品案件，經依法院裁定送觀察勒戒後，認有繼
    續施用毒品之傾向，而由本院裁定令入戒治處所強制戒治，
    嗣於九十二年十二月六日因強制戒治期滿執行完畢出監，並
    經臺灣臺中地方法院檢察署檢察官於九十三年一月九日以九
    十三年度戒毒偵字第二九號不起訴處分確定在案，此有臺灣
    高等法院被告前案紀錄表及臺灣臺中地方法院檢察署全國施
    用毒品案件紀錄表在卷可查，是被告確有於強制戒治執行完
    畢後五年內，復行施用毒品之罪行。綜此，本件事證已臻明
    確，被告施用毒品甲基安非他命之犯行洵堪認定。
二、核被告甲○○所為：
（一）按甲基安非他命係屬毒品危害防制條例第二條第二項第二
      款所指之第二級毒品，核被告甲○○所為，係犯毒品危害
      防制條例第十條第二項之施用第二級毒品罪。
（二）起訴意旨以被告甲○○經警方採集尿液，送往詮昕科技股
      份有限公司以氣相層析質譜儀方法檢驗結果，係呈現第二
      級毒品甲基安非他命、安非他命陽性反應，因認被告係施
      用第二級毒品安非他命云云。惟查，施用安非他命者，其
      尿液中之代謝物為安非他命，依現行濫用藥物尿液檢驗作
      業準則，其濃度大於500ng/ml者，判定為安非他命陽性反
      應。施用甲基安非他命者，其尿液中之代謝物為甲基安非
      他命及安非他命，依現行濫用藥物尿液檢驗作業準則，其
      甲基安非他命濃度大於500ng/ml，且其代謝物安非他命濃
      度大於200ng/ml者，判定為甲基安非他命陽性反應；施用
      安非他命者，其尿液代謝物應為安非他命陽性反應，不會
      產生有甲基安非他命陽性反應。施用甲基安非他命者，其
      尿液代謝物會呈甲基安非他命及安非他命陽性反應；人體
      施用甲基安非他命後，在主要代謝物中未改變形態之甲基
      安非他命佔施用劑量達百分之四十三，而安非他命佔百分
      之五等情，有內政部警政署刑事警察局九十三年四月二十
      七日（九三）刑鑑字第０九三００八六二一三號函、行政
      院衛生署管制藥品管理局九十三年五月六日管檢字第０九
      三０００三八九六號函、法務部法醫研究所九十三年四月
      二十八日法醫毒字第０九三０００一三一八號函及法務部
      調查局九十三年四月二十七日調科壹字第０九三００一五
      三０七０號函足憑，被告尿液代謝物同時有甲基安非他命
      及安非他命濃度的陽性反應，顯然係施用第二級毒品甲基
      安非他命，而非施用第二級毒品安非他命甚明，是檢察官
      所指，容有誤認，應附此說明之。
（三）被告甲○○施用前後持有第二級毒品之低度行為，應為其
      施用第二級毒品之高度行為所吸收，不另論罪。
（四）被告甲○○先後多次施用第二級毒品甲基安非他命之犯行
      ，時間緊接，犯罪構成要件相同，顯係基於概括犯意反覆
      為之，為連續犯，應依刑法第五十六條之規定論以一罪，
      並加重其刑。
（五）公訴意旨雖未敘及被告甲○○自九十四年八月二十八日二
      十時許後，至同年十一月十三日前止之施用毒品甲基安非
      他命之犯行，然此部分犯行與前開已起訴且經認定有罪之
      施用毒品甲基安非他命犯行部分，有連續犯之裁判上一罪
      關係，亦為起訴效力所及，本院自應併予審論。
（六）被告甲○○固於偵查中陳稱自九十三年初某日起即有賡續
      施用毒品甲基安非他命之犯行，惟迄前案最後審理事實法
      院宣示判決之九十四年六月二十日前之施用毒品犯行，應
      為前案確定判決之既判力對於時間效力之範圍所及，本院
      不得復行論科。
（七）另被告甲○○前於九十三年間，曾因違反毒品危害防制條
      例案件，經本院於九十三年三月二十日以九十三年度沙簡
      字第二五一號判處有期徒刑三月確定，並於九十三年八月
      四日易科罰金執行完畢，有前開臺灣高等法院被告前案紀
      錄表在卷可查，被告於有期徒刑執行完畢後，五年以內再
      犯本件有期徒刑以上之罪，為累犯，應依刑法第四十七條
      規定，遞予加重其刑。
三、爰審酌被告甲○○有犯罪事實欄所載之犯罪前科紀錄，素行
    不佳，其前已因施用毒品犯行，經強制戒治及刑之執行，竟
    仍故態復萌，復行施用毒品不輟，無視於毒品對於自身健康
    之戕害及國家對於杜絕毒品犯罪之禁令，且其於本件吸食毒
    品之期間歷時非短；惟衡酌施用毒品係屬自戕行為，被告犯
    罪手段尚屬平和，亦未因此而危害他人，所生損害尚非鉅大
    ，且被告於犯後於本院審理時坦承犯行，尚見悔意之犯罪後
    態度，暨施用毒品者均有相當程度之成癮性及心理依賴，其
    犯罪心態與一般刑事犯罪之本質並不相同，應側重適當之醫
    學治療及心理矯治為宜等一切情狀，量處如主文所示之刑。
    至扣案之第二級毒品甲基安非他命一包（毛重一‧六０公克
    ），應依毒品危害防制條例第十八條第一項前段規定，宣告
    沒收銷燬之。
據上論斷，應依刑事訴訟法第二百七十三條之一第一項、第二百
九十九條第一項前段，毒品危害防制條例第十條第二項、第十八
條第一項前段，刑法第十一條、第五十六條、第四十七條，判決
如主文。
中　　華　　民　　國　　94　　年　　12　　月　　16　　日
                  刑事第四庭  法  官  陳思成
上正本證明與原本無異。
如不服本判決，應於送達後十日內向本院提出上訴狀（須附繕
本），上訴於臺灣高等法院臺中分院。
                              書記官  王嘉麒
中　　華　　民　　國　　94　　年　　12　　月　　16　　日
附錄論罪科刑法條
毒品危害防制條例第十條第二項
施用第二級毒品者，處三年以下有期徒刑。
